臺灣南投地方法院行政訴訟判決
110年度交字第42號
原      告  邱琪仁  
被      告  交通部公路總局臺中區監理所

代  表  人  魏式盛  
訴訟代理人  陳勝芳  
上列當事人間交通裁決事件，原告不服110年9月8日投監四字第6
5-GDH798781號裁決，提起行政訴訟，本院判決如下：
    主  文
一、原告之訴駁回。
二、訴訟費用由原告負擔。
    事實及理由
一、按交通裁決事件之裁判，得不經言詞辯論為之。行政訴訟法
    第237 條之7 定有明文。本件係交通裁決事件，依前揭規定
    ，爰不經最後言詞辯論，逕為裁判。
二、爭訟概要：
    原告於110年7月2日上午11時36分許，將車牌號碼0000-00號
    自小客車（下稱系爭車輛）停放於臺中市西屯區烈美街與西
    屯路口附近（下稱系爭地點），經民眾以攝影器材拍攝並向
    臺中市政府警察局通警察大隊(下稱舉發機關）檢舉，經舉
    發機關員警認原告有違反道路交通管理處罰條例（下稱處罰
    條例）第56條第2項所定「併排停車」之規定並填製舉發日
    期110年7月30日中市警交字第GDH798781號舉發違反道路交
    通管理事件通知單（下稱舉發通知單）舉發，記載應到案日
    期為110年9月13日。嗣原告於110年8月12日向交通部公路總
    局臺中區監理所屬南投監理站（下稱南投監理站）提出陳情
    ，經南投監理站向舉發機關函查結果，仍認違規事實明確，
    遂以110年9月2日以中監投站字第1100223456號函通知原告
    仍應依章處罰，嗣於110年9月8日依處罰條例第56條第2項規
    定，以投監四字第65-GDH798781號裁決書裁處原告罰鍰2,40
    0元（下稱原處分）。原告不服，提起行政訴訟。
三、原告起訴主張及聲明：
  ㈠主張要旨：
　⒈系爭車輛停放之系爭地點旁並無劃設停車格，亦無停放其他
    汽車或機車，僅有當地店家放置大型綠色垃圾桶、洗手台、
    油煙處理機及堆疊藍色、紅色、綠色運輸盒等物（下稱路旁
    堆置雜物），故原告並無併排停車之情形。
　⒉再者，系爭車輛車身長度僅有497.6公分，而當地店家路旁堆
    置雜物之範圍已逾560公分，檢舉人之檢舉目的是為了要長
    期占用路邊作為營利之用，並非為了用路人之方便。
　㈡聲明：原處分撤銷。
四、被告答辯及聲明：
  ㈠答辯要旨：
　⒈併排停車之處罰係因駕駛人將車輛以斜向、垂直或平行等方
    向停放於其他車輛車側，易生車輛往來危險並造成用路人之
    不便，是以駕駛人有併排停車之違規行為即應受罰，不以事
    實上造成危害為必要，亦不限於狹隘或單行之路面，更不因
    停放車輛之方向及種類而有異，或因其個案之特殊狀況而得
    免罰。
　⒉系爭車輛於上開時間停放在系爭地點，系爭車輛尾端與停放
    之機車有部分重疊，且系爭車輛停放處占用車道約有一半之
    寬度，系爭車輛之停放位置已造成原本行駛於該車道之車輛
    需被迫往左側方向偏移，甚至須跨越雙黃線並繞過系爭車輛
    始得通行，增加其他車輛交織行駛之風險，且有行車視線受
    阻，無法及時預測前方車況等情形。故原告之行為已足以影
    響行駛於該車道之用路人合法權益與通行安全，即該當併排
    停車之違規行為。
　 ㈡聲明：如主文第1 項所示。
五、本件如爭訟概要欄所述之事實，有舉發通知單、陳情函、舉
    發機關110年8月26日中市警六分交字第1100105392號函、南
    投監理站110年9月2日中監投站字第1100223456號函、原處
    分及送達證書、汽車車籍查詢資料在卷可稽。
六、本院之判斷： 　
　㈠按汽車駕駛人停車時，有併排停車之情事者，處汽車駕駛人2
    ,400 元罰鍰。汽車停車時，應依下列規定：十、不得併排
    停車。處罰條例第56條第2 項、道路交通安全規則第112 條
    第1 項第10款定有明文。又併排停車之處罰，係因駕駛人將
    車輛（含汽機車）以斜向、垂直或平行等方向停放於其他車
    輛車側，易生車輛往來危險，並造成合法用路權人之不便，
    是以，駕駛人有併排停車之違規行為即應受罰，不以事實上
    造成危害為必要，亦不限於狹隘或單行之路面，更不因停放
    車輛之方向及種類而有異，或因其個案之特殊狀況而得以免
    罰。再者，有關違規併排停車之處罰，處罰條例已於104 年
    1 月7 日修正並於同年7 月1 日施行，將併排停車由原第56
    條第1 項第6 款修改為第56條第2 項，並加重處罰為2,400 
    元，益見違規併排停車係對於整體交通安全與秩序之影響甚
    鉅，而有加重罰責之必要。
　㈡經查：觀諸卷附舉發機關檢附之檢舉照片（見本院卷第64頁
    至第65頁），足見系爭車輛停放在系爭地點，系爭地點位於
    車輛往來眾多之道路，且系爭車輛之停放位置占用已逾該路
    段之一半道路範圍，而處罰條例第56條第2 項有關併排停車
    之處罰，係為避免因併排停車，而導致車道寬度縮減，讓其
    他駕駛人因一時不查或行車視線受阻而被迫變更車道，造成
    車禍發生之立法目的。因此，系爭車輛之停放位置不但嚴重
    影響道路寬度縮減，可預期將影響該車道之用路人之視線，
    並對行經此處之車輛造成通行不便，勢必增加其他車輛駕駛
    人為閃避、繞越系爭車輛所衍生之危險，甚至須跨越至其他
    車道始能通行，顯然已嚴重影響他人通行之安全。是以，原
    告確有「併排停車」之違規行為。從而，被告依處罰條例第
    56條第2項對原告裁處罰鍰2,400元之原處分內容，核無違誤
    。
　㈢本件判決基礎已臻明確，兩造其餘之攻擊防禦方法及訴訟資
    料，經本院斟酌後，核與判決不生影響，無一一論述之必要
    ，併予敘明。
七、結論：原處分合法，原告訴請撤銷原處分為無理由，應予駁
    回。
中　　華　　民　　國　　111 　年　　2 　　月　  7 　　日
　　　　　　　　　行政訴訟庭　法　官　鄭順福
上為正本係照原本作成。
如不服本判決，應於判決送達後20日內，向本院提出上訴狀並表
明上訴理由（原判決所違背之法令及其具體內容或依訴訟資料可
認為原判決有違背法令之具體事實），其未載明上訴理由者，應
於提出上訴後20日內向本院補提理由書（上訴狀及上訴理由書均
須按他造人數附繕本，如未按期補提上訴理由書，則逕予駁回上
訴），並應繳納上訴裁判費750元。
中　　華　　民　　國　　111 　年　　2 　　月　　 7 　 日
　　　　　　　　　　　　　　　書記官　施涵雯